臺灣桃園地方法院民事判決　　　　　　　94年度訴字第1277號
原　　　告　臺灣中小企業銀行股份有限公司
法定代理人　甲○○
訴訟代理人　丁○○
被　　　告　許松林即金寶鼎企業社
被　　　告　丙○○
被　　　告　乙○○
上列當事人間請求清償債務事件，於民國94年11月3 日言詞辯論
終結，本院判決如下：
    主  文
被告應連帶給付原告新台幣貳拾玖萬捌仟捌佰元及如附表一所示
之利息及違約金。
被告許松林應給付原告新台幣壹拾捌萬伍仟柒佰參拾壹元及如附
表二所示之利息及違約金。
被告丙○○應給付原告新台幣壹拾玖萬柒仟壹佰零陸元及如附表
三所示之利息及違約金。
被告乙○○應給付原告新台幣壹拾玖萬玖仟伍佰壹拾捌元及如附
表四所示之利息及違約金。
訴訟費用由被告連帶負擔百分之三十四，被告許松林負擔百分之
二十一，被告丙○○負擔百分之二十二，被告乙○○負擔百分之
二十三。
    事實及理由
一、本件被告許松林、丙○○、乙○○未於言詞辯論期日到場，
    核無民事訴訟法第38 6條各款所列情形，爰依原告聲請，由
    其一造辯論而為判決。
二、本件原告起訴主張：
（一）被告許松林即金寶鼎企業社於民國92年7 月8 日邀同被告
      丙○○、乙○○為連帶保證人，向其借款新台幣（下同）
      500,000 元，約定利率為7.29% ，借款期間自92年7 月9
      日起至97年7 月9 日止，分期攤還本息，如逾期清償，即
      喪失分期攤還之權利，應將所欠借款全數1 次清償，且除
      按上開約定利率計息外，逾期在6 個月以內部分，按前開
      利率10% ，逾期超過6 個月部分，按前開利率20% 加付違
      約金。詎被告丙○○自94年7 月15日起即未依約按期償付
      本息，其借款視為全部到期，且迭經原告催討未獲置理，
      共計積欠貸款本金298,800 元及如附表1 所示之利息、違
      約金。
（二）被告許松林於92年3 月21日與其簽訂金來轉現金卡融資契
      約，約定以活期儲蓄存款帳號000-00000000號為循環動用
      借款額度50,000元之帳戶，約定利率為14.625% ，每月20
      日結算，並滾入原本計算，借款期間自92年3 月31日起至
      93年3 月31日止，期限屆至得以同一條件續延用，如逾期
      清償，即視同到期，詎被告許松林自94年7 月12日起即未
      依約繳款，其借款視為全部到期，共計積欠借款本金49,3
      85元。另被告許松林又分別於92年4 月2 日、93年11月間
      ，向其申請核發信用卡及得利晶片卡各1 張，約定共用同
      一額度，並約定借款人應按期繳付各項帳款，如逾期清償
      ，即視同到期，並依94年5 月1 日修正後臺灣企銀國際信
      用卡使用手冊暨約定條款（下稱臺企銀信用卡條款）第15
      條約定，約定利率自15% 調整為17% ，且除按上開約定利
      率外，延滯在1 個月者，當月計付逾期手續費100 元，延
      滯在2 個月者，當月計付逾期手續費300 元，延滯在3 個
      月以上者，每月計付逾期手續費600 元加付違約金。詎被
      告許松林自94年9 月7 日起即未依約繳款，其借款視為全
      部到期，共計積欠借款本金136,346 元及如附表2 所示之
      利息、違約金。
（三）被告丙○○於92年3 月19日與其簽訂金來轉現金卡融資契
      約，約定以活期儲蓄存款帳號000-00000000號循環動用借
      款額度100,000 元之帳戶，約定利率為14.625% ，每月20
      日結算，並滾入原本計算，借款期間自92年3 月28日起至
      93年3 月28日止，期限屆至得以同一條件續延用，如逾期
      清償，即視同到期。詎被告丙○○自94年7 月13日起即未
      依約繳款，其借款視為全部到期，共計積欠借款本金99,7
      80元。另被告丙○○又於92年3 月21日向其申請核發信用
      卡乙張，並約定借款人應按期繳付各項帳款，如逾期清償
      ，即視同到期，並依94年5 月1 日修正後臺企銀信用卡條
      款第15條約定，約定利率自15% 調整為17% ，且除按上開
      約定利率外，延滯在1 個月者，當月計付逾期手續費100
      元，延滯在2 個月者，當月計付逾期手續費300 元，延滯
      在3 個月以上者，每月計付逾期手續費600 元加付違約金
      。詎被告丙○○自94年9 月7 日起即未依約繳款，其借款
      視為全部到期，共計積欠借款本金97,326元及如附表3所
      示之利息、違約金。
（四）被告乙○○於92年3 月21日與其簽訂金來轉現金卡融資契
      約，約定以活期儲蓄存款帳號000-00000000號循環動用借
      款額度100,000 元之帳戶，約定利率為14.625% ，每月20
      日結算，並滾入原本計算，借款期間自92年3 月28日起至
      93 年3月28日止，期限屆至得以同一條件續延用，如逾期
      清償，即視同到期，詎被告許松林自94年7 月14日起即未
      依約繳款，其借款視為全部到期，共計積欠借款本金99,7
      22元。另被告乙○○又於92年3 月21日向其申請核發信用
      卡乙張，並約定借款人應按期繳付各項帳款，如逾期清償
      ，即視同到期，及依94年5 月1 日修正後臺企銀信用卡條
      款第15條約定，約定利率自15% 調整為17% ，且除按上開
      約定利率外，延滯在1 個月者，當月計付逾期手續費100
      元，延滯在2 個月者，當月計付逾期手續費300 元，延滯
      在3 個月（含）以上者，每月計付逾期手續費600 元加付
      違約金。詎被告乙○○自94年9 月7 日起即未依約繳款，
      其借款視為全部到期，共計積欠借款本金99,796元及如附
      表4 所示之利息、違約金。
    為此，爰依消費借貸及連帶保證之法律關係，提起本件訴訟
    ，並聲明：如主文所示。
三、原告主張之事實，已據其提出借據、授信約定書、現金卡申
    請書、融資契約書、信用卡申請書、換發晶片卡同意書、信
    用卡約定條款及修正條文、借戶帳欠餘額資料、銀行存款轉
    帳收入傳票、銀行存款轉帳支出傳票、放款利率歷史資料表
    為證，核屬相符，而被告許森林、丙○○、乙○○經合法通
    知不到場，亦未提出準備書狀爭執，依民事訴訟法第280 條
    第3 項準用同條第1 項之規定，視同自認原告主張之事實，
    自應認原告之主張為真實可採。
四、從而，原告依消費借貸及連帶保證之法律關係，請求被告連
    帶給付298,800 元及如附表1 所示之利息及違約金，被告許
    松林給付185,731 元及如附表2 所示之利息及違約金，被告
    丙○○給付197,106 元及如附表3 所示之利息及違約金，被
    告乙○○給付199,518 元及如附表4 所示之利息及違約金，
    為有理由，應予准許。
五、據上論結，本件原告之訴為有理由，依民事訴訟法第385 條
    第1 項前段、第78條、第85條第1 項但書、第2 項，判決如
    主文。
中　　華　　民　　國　　94　　年　　11　　月　　17　　日
                      民事第一庭法　官 　賴惠慈
附表1：被告許松林即金寶鼎企業社、丙○○、乙○○部分：
┌──┬──────┬────┬──────┬────────────┐
│編號│債 權 本 金 │  利率  │ 利息起算日 │       違  約  金       │
│    │(新台幣/元) │ (年息) │            │                        │
├──┼──────┼────┼──────┼────────────┤
│ 1  │     298,800│   7.29%│自民國94年7 │自民國94年8月16日起至清 │
│    │            │        │月16日起至清│償日止，逾期在6個月以內 │
│    │            │        │償日止。    │者，按上開利率10%計算， │
│    │            │        │            │逾期超過6個月者，按上開 │
│    │            │        │            │利率20%計算。           │
└──┴──────┴────┴──────┴────────────┘
附表2：被告許松林部分：
┌──┬──────┬────┬──────┬────────────┐
│編號│債 權 本 金 │  利率  │ 利息起算日 │      違   約   金      │
│    │(新台幣/元) │ (年息) │            │       (新台幣/元)      │
├──┼──────┼────┼──────┼────────────┤
│ 1  │      49,385│ 14.625%│自民國94年7 │無                      │
│    │            │        │月12日起至清│                        │
│    │            │        │償日止。    │                        │
├──┼──────┼────┼──────┼────────────┤
│ 2  │     136,346│     17%│自民國94年9 │自民國94年10月8日起至清 │
│    │            │        │月8日起至清 │償日止，按下列方式計算：│
│    │            │        │償日止。    │延滯第1個月，當月計付 │
│    │            │        │            │  逾期手續費100。       │
│    │            │        │            │延滯第2個月，當月計付 │
│    │            │        │            │  逾期手續費300。       │
│    │            │        │            │延滯第3個月(含)以上者 │
│    │            │        │            │  ，每月計付手續費600。 │
└──┴──────┴────┴──────┴────────────┘
附表3：被告丙○○部分：
┌──┬──────┬────┬──────┬────────────┐
│編號│債 權 本 金 │  利率  │ 利息起算日 │      違   約   金      │
│    │(新台幣/元) │ (年息) │            │       (新台幣/元)      │
├──┼──────┼────┼──────┼────────────┤
│ 1  │      99,780│ 14.625%│自民國94年7 │無                      │
│    │            │        │月13日起至清│                        │
│    │            │        │償日止。    │                        │
├──┼──────┼────┼──────┼────────────┤
│ 2  │      97,326│     17%│自民國94年9 │自民國94年10月8日起至清 │
│    │            │        │月8日起至清 │償日止，按下列方式計算：│
│    │            │        │償日止。    │延滯第1個月，當月計付 │
│    │            │        │            │  逾期手續費100。       │
│    │            │        │            │延滯第2個月，當月計付 │
│    │            │        │            │  逾期手續費300。       │
│    │            │        │            │延滯第3個月(含)以上者 │
│    │            │        │            │  ，每月計付手續費600。 │
└──┴──────┴────┴──────┴────────────┘
附表4：乙○○部分：
┌──┬──────┬────┬──────┬────────────┐
│編號│債 權 本 金 │  利率  │ 利息起算日 │      違   約   金      │
│    │(新台幣/元) │ (年息) │            │       (新台幣/元)      │
├──┼──────┼────┼──────┼────────────┤
│ 1  │      99,722│ 14.625%│自民國94年7 │無                      │
│    │            │        │月14日起至清│                        │
│    │            │        │償日止。    │                        │
├──┼──────┼────┼──────┼────────────┤
│ 2  │      99,796│     17%│自民國94年9 │自民國94年10月8日起至清 │
│    │            │        │月8日起至清 │償日止，按下列方式計算：│
│    │            │        │償日止。    │延滯第1個月，當月計付 │
│    │            │        │            │  逾期手續費100。       │
│    │            │        │            │延滯第2個月，當月計付 │
│    │            │        │            │  逾期手續費300。       │
│    │            │        │            │延滯第3個月(含)以上者 │
│    │            │        │            │  ，每月計付手續費600。 │
└──┴──────┴────┴──────┴────────────┘
以上正本係照原本作成
如對本判決上訴，須於判決送達後20日內向本院提出上訴狀
中　　華　　民　　國　　94　　年　　11　　月　　18　　日
                                書記官　黃泰能
